【裁判字號】    98,刑智抗,7
【裁判日期】    980720
【裁判案由】    違反著作權法
【裁判全文】
智慧財產法院刑事裁定
                                     98年度刑智抗字第7號
抗  告  人
即  被  告  甲○○
上列抗告人因違反著作權法案件，不服臺灣臺中地方法院98年度
訴字第48號，中華民國98年5 月20日駁回第二審裁定，提起抗告
，本院裁定如下：
    主  文
抗告駁回。
    理  由
一、抗告意旨略以：抗告人即被告甲○○於民國98年5 月8 日至
    派出所領取原審判決，而於同年月19日提出上訴。前述期間
    尚須扣除週休二日，故僅有9 日，尚未逾10日之上訴期間，
    ，是懇請撤銷原裁定，准予被告提起上訴云云。
二、按刑事訴訟法第62條準用民事訴訟法第136條、第137條、第
    138條之規定，送達於應受送達人之住、居所、事務所或營
    業所，不獲會晤應受送達人或其他有辨別事理能力之同居人
    或受僱人者，得將文書寄存送達地之自治或警察機關，並作
    送達通知書兩份，一份黏貼於應受送達人住居所、事務所、
    營業所或其就業處所門首，另一份置於該送達處所信箱或其
    他適當位置，以為送達，並自寄存之日起，經10日發生送達
    效力。又刑事案件上訴期間為10日，自送達判決後起算；而
    應於法定期間內為訴訟行為之人，其住所、居所或事務所不
    在法院所在地者，計算該期間時，應扣除其在途之期間，刑
    事訴訟法第349條、第66第1項亦有明文。
三、經查：本件抗告人即被告因違反著作權法等案件，經臺灣臺
    中地方法院於98年4 月22日以98年度訴字第48號判決，判處
    有期徒刑6 月，如易科罰金，以新臺幣（下同）1,000 元折
    算壹日。上開判決正本經原審以付郵方式寄送至被告臺中市
    ○區○○路462 巷10之1 號住所，因不獲會晤應受送達人或
    其他有辨別事理能力之同居人或受僱人，而改依寄存送達之
    規定，於98年4 月28日寄存於被告住所地之臺中市警察局第
    二分局文正派出所，有臺灣臺中地方法院送達證書在卷可參
    （見原審卷第75頁），參諸前揭規定，自寄存之日起經10日
    發生合法送達之效力，是該判決正本已自98年5 月8 日生送
    達效力。再自98年5 月8 日送達判決後，計算上訴二審之10
    日法定不變期間，又被告之住所位於臺中市，並無在途期間
    ，是被告上訴期間於98年5 月18日已屆滿（該日為星期一，
    非例假日或國定假日），被告竟遲至98年5 月19日始提出上
    訴書狀於法院，此有被告刑事上訴狀之收文戳章足憑（見原
    審卷第80頁），被告之上訴顯因逾越上訴期間而不合法。被
    告抗告意旨徒為扣除假日之爭執，於法自有未合。至於期間
    之計算，依民法之規定，刑事訴訟法第65條定有明文，而依
    民法第122 條規定，於一定期間內，應為意思表示者，其期
    間之末日為星期日、紀念日或其他休息日時，以其休息日之
    次日代之（參照最高法院59年台上字第469 號判例），本件
    被告之上訴期間之末日為星期一，並非假日，並未符合以次
    日代之之規定，是被告以扣除假日方式計算上訴期間容有誤
    會，附此敘明。
四、綜上，原審以被告上訴逾期顯非合法為由，依刑事訴訟法第
    362 條前段，裁定駁回被告第二審上訴，經核並無不合，被
    告執上揭意旨指摘原裁定不當，為無理由，應予駁回。
據上論斷，應依刑事訴訟法第412條，裁定如主文。
中    華    民    國    98    年     7    月   20     日
                  智慧財產法院第一庭
                              審判長法  官  李得灶
                                    法  官  汪漢卿
                                    法  官  王俊雄
以上正本係照原本作成。
不得抗告。
中    華    民    國    98    年     7    月   20     日
                                    書記官  王英傑


司法院資訊處製作；財團法人民間司法改革基金會備份。
